---
title: "Untitled"
output: html_document
---

```{r setup, include=FALSE}
knitr::opts_chunk$set(echo = TRUE)
```

```{r}

library(readr)
library(dplyr)
library(stringr)
library(stringdist)
library(tidytext)
library(data.table)
library(tidyr)

```

Загрузка датасета + списка названий топ-100 игр 

```{r}

load('indie_final.rda')
#games_final = games_final %>% dplyr::select("review")

names <- read.csv("meta.csv")
names$title_text = tolower(names$title_text)
names$title_text <- str_replace_all(names$title_text, "[[:punct:]]", " ")

```

Приведем отзывы и названия игр к длинному формату и поищем их таким образом с помощью amatch

```{r}

games_final = games_final %>% unnest_tokens(text, review)

stopwords = data.frame(words=stopwords("en"), stringsAsFactors=FALSE)
names_5 = names
names_5$title_text <- str_replace_all(names$title_text, "[[:digit:]]", " ")
names_5$text = names_5$title_text

names_5 = names_5 %>%
  unnest_tokens(words, title_text) %>% 
  filter(! words %in% stopwords$words)

names_5 = names_5 %>% 
   group_by(words) %>%
   filter(n()==1)

names_5$len = str_length(names_5$words)
names_5 = names_5 %>% dplyr::filter(len > 3)

games_final$appr_mtch = amatch(games_final$text, names_5$words, maxDist=1)

games_final = na.omit(games_final)

```

Достаем полные названия игр из тех отзывов, в которых были обнаружены неполные названия

```{r}

names_7 = names_5 %>% dplyr::select(text)
names_7$id = rownames(names_7)

games_final$appr_mtch = as.numeric(games_final$appr_mtch)
names_7$id = as.numeric(names_7$id)

games_final = left_join(games_final, names_7, by = c("appr_mtch" = "id"))

games_final = games_final %>% 
  group_by(recommendationid) %>% 
  summarise(text = paste0(`text.y`, collapse=";"))

gf = games_final
load('indie_final.rda')

games_final = left_join(games_final, gf, by = "recommendationid")

```

Распознаем названия игр с помощью регулярки и amatch (для amatch удалила fez, потому что из-за него было много мусора)

```{r}

g <- paste(names$title_text, sep="|", collapse="|")

games_final$games_full = ""
games_final$games_full = str_extract(games_final$review, g)

names_2 = names %>% filter(title_text != "fez")

```

!! этот способ проявил себя неэффективным, но пусть останется на всякий случай!!

Достаем аббревиатуры

```{r}

regex <- '(?<=^|\\s|\\.)[[:alpha:]]|\\:'

for(i in 1:100){ 
  ABB <- regmatches(names$title_text[i], gregexpr(regex, names$title_text[i], perl=TRUE))
  names$initials[i] <- paste(ABB[[1]], collapse="")
  names$initials[i] <- sub(":.*", "", names$initials[i])}

```

Удаляем из списка некоторые аббревиатуры, потому что слишком похоже на слово и выдает мусор, пробелы не помогли)

```{r}

names$len = str_length(names$initials)
`%notin%` <- Negate(`%in%`)
names_4 <- names %>% filter(len > 2 & initials %notin% c("bac", "cki", "tob", "rtw", "coh", "rdr", "sfi"))

# for(i in 1:60){
#  names4$initials[i] <- paste(names4$initials[i], " ", collapse="")}

abbs <- paste(names_4$initials, sep="|", collapse="|")

games_final$like = str_extract(games_final$review, abbs)

unique(games_final$like)

```

!! вот этот способ получше !!

Попробуем вытащить конкретные аббревиатуры, которые часто используются

```{r}

abbs <- "cod |wow |gta v|gta 5"

games_final$like = str_extract(games_final$review, abbs)

```

Фильтруем датасет: оставляем только те отзывы, в которых чет распозналось 

```{r}

detected_games = games_final %>% filter(games_full != "NA" | like != "NA" |text != "NA")

not_detected_games = games_final %>% filter(games_full == "NA" | like == "NA" |text == "NA")

```

Достаем полные названия игр из тех отзывов, в которых были обнаружены аббревиатуры - тут нужно просто расшфровать

```{r}



```



